【裁判字號】    98,抗,1365
【裁判日期】    981231
【裁判案由】    聲請撤銷緩刑
【裁判全文】
臺灣高等法院刑事裁定                  98年度抗字第1365號
抗  告  人
即  受刑人  甲○○
上列抗告人即受刑人因聲請撤銷緩刑案件，不服臺灣桃園地方法
院中華民國98年11月17日裁定（98年度撤緩字第215 號），提起
抗告，本院裁定如下：
    主  文
抗告駁回。
    理  由
一、按刑法第75條之1 第1 項第4 款規定：違反第74條第2 項第
    1 款至第8 款所定負擔情節重大者，足認原宣告之緩刑難收
    其預期效果，而有執行刑罰之必要者，得撤銷其宣告。又緩
    刑之宣告應撤銷者，由受刑人所在地或其最後住所地之地方
    法院檢察官聲請該法院裁定之，刑事訴訟法第476 條亦有明
    定。
二、檢察官聲請意旨略稱：受刑人即被告甲○○因偽造文書案件
    ，經臺灣臺北地方法院於民國97年12月8日以97年度簡字第
    4634號（起訴案號：97年度偵字第3239號）判決處有期徒刑
    9月，緩刑2年，並諭知被告應支付告訴人鄒永祥新台幣（下
    同）19,005, 250元，及按月息1分5厘計算之利息，於98 年
    1月5日確定在案。惟受刑人迄今尚未支付，應認違反緩刑所
    附條件情節重大，而有刑法第75條之1「足認原宣告之緩刑
    難收其預期效果，而有執行刑罰之必要」甚明，得撤銷先前
    之緩刑宣告。核受刑人所為，已合於刑法第75條之1第1項第
    4款所定得撤銷先前緩刑宣告之原因，爰依刑事訴訟法第476
    條規定聲請撤銷先前之緩刑宣告等語。
三、經查：
  (一)查受刑人即被告甲○○因犯偽造文書案件，經臺灣臺北地院
    於97年12月8 日以97年度簡字第4634號（起訴案號：97年度
    偵字第3239號）判決處有期徒刑9 月，緩刑2 年，並諭知被
    告應支付告訴人鄒永祥19,005,250元，及按月息1 分5 厘計
    算之利息，於98年1 月5 日確定在案，並經臺灣桃園地方法
    院檢察署檢察官執行在案，此有該案判決書、本院被告前案
    紀錄表各1 份在卷可稽。且依受刑人與告訴人鄒永祥（原法
    院裁定誤載為「鄒永詳」，應予更正）約定之付款方式，為
    自97年9 月17日當日起至98年10月15日給付告訴人鄒永祥
    1900 萬 又5250元及按月息1 分5 厘計算之利息，有受刑人
    與告訴人於97年9 月17日簽立之協議書影本附卷可查；惟受
    刑人至98年10月15日清償期屆之前並未按期給付分文。之後
    並經臺灣臺北地方法院檢察署傳喚受刑人到庭訊問，受刑人
    聲稱告訴人允諾延期至98年12月30日；然告訴人來函稱並未
    同意將債務還款期限延後至98年12月30日等情，此有告訴人
    98 年10月23日之刑事陳報狀影本、臺灣臺北地方法院檢察
    署北檢玲弗98執緩字第21號通知附卷可稽。足認受刑人於受
    有緩刑宣告之利益後，本應履行宣告緩刑所附加之條件，惟
    違反對被害人之承諾，影響被害人權益甚鉅，其違反之情節
    自屬重大。足認受刑人於受緩刑之宣告後，並未履行原判決
    依刑法第74條第2項第3款所定之負擔，且受刑人於上開案件
    經判決確定迄今已有多時，竟未支付分文，依其情節已甚重
    大，自足認原宣告之緩刑難收其預期效果，而有執行刑罰之
    必要。是以，聲請人聲請撤銷受刑人前揭緩刑之宣告，核與
    刑法第75條之1第1項第4款規定相符，應予准許。原法院基
    此認定，准許檢察官聲請撤銷受刑人之本案緩刑宣告，經核
    認事用法並無違誤，應予維持。
  (二)抗告意旨雖陳稱其因處分不動產求現不順遂，已徵得告訴人
    鄒永祥之同意暫緩清償，有告訴人親筆簽名之98年10月14日
    察官陳明否認有同意受刑人緩期清償之事影本，有如前述。
    且查觀之受刑人所執以作為抗告論據之該「98年10月14日承
    諾書」，僅載稱告訴人同意暫緩聲請拍賣手續而已，並無隻
    字片語提及告訴人同意其得暫緩清償之旨意。綜上，本件抗
    告，並無理由，應予駁回。
四、據上論結，應依刑事訴訟法第412條，裁定如主文。
中    華    民    國    98    年    12    月    31    日
                  刑事第九庭審判長法  官  陳貽男
                                  法  官  何信慶
                                  法  官  周盈文
以上正本證明與原本無異。
不得再抗告。
                                  書記官  張郁琳
中    華    民    國    98    年    12    月    31    日


司法院資訊處製作；財團法人民間司法改革基金會備份。
